【裁判字號】    92,易,151
【裁判日期】    920606
【裁判案由】    毒品危害防制條例
【裁判全文】
台灣苗栗地方法院刑事判決                          九十二年度易字第一五一號
    公  訴  人  臺灣苗栗地方法院檢察署檢察官
    被      告  甲○○
右列被告因違反毒品危害防制條例案件，經檢察官提起公訴（九十二年度毒偵字第一
八四號），本院判決如左：
    主      文
甲○○施用第二級毒品，累犯，處有期徒刑拾月。
扣案之第二級毒品安非他命肆包合計含袋重貳點肆公克沒收銷燬之。
    事      實
一、甲○○曾有多次違反麻醉藥品管理條例等犯罪前科，最近一次於民國八十八年十
    一月三十日因違反毒品危害防制條例案件，經本院判處有期徒刑十月，嗣經先後
    上訴台灣高等法院、最高法院，經最高法院於八十九年四月二十七日駁回上訴確
    定，甫於九十一年一月七日執行完畢。又其前因施用毒品案件，經本院先後二次
    裁定送觀察、勒戒後，均認無繼續施用毒品之傾向，經臺灣苗栗地方法院檢察署
    檢察官檢察官分別於八十八年三月十九日以八十八年度偵字第八五八號、第九二
    九號及八十九年七月三十一日以八十九年度毒偵緝字第三○三號為不起訴處分確
    定。嗣又因三犯施用毒品案件，經本院裁定送強制戒治，並經臺灣苗栗地方法院
    檢察署檢察官檢察官於九十年一月十六日以九十年度毒偵字第九號聲請簡易判決
    處刑，經本院於九十一年七月二日以九十一年度易字第三一號判處有期徒刑八月
    ，嗣經上訴台灣高等法院台中分院，經該院於九十一年十月九日以九十一年度上
    易字第一六四七號判決駁回上訴確定在案。詎甲○○仍不知悔改，於五年內復基
    於施用第二級毒品安非他命之犯意，於九十二年一月八日淩晨二時三十分許往前
    回溯四日內之某時，在其位於苗栗縣造橋鄉○○村○鄰○○街六號之住處內，施
    用安非他命一次，嗣經警於同年一月八日凌晨二時三十分許，在苗栗縣頭份鎮○
    ○里○○街三巷巷口查獲，並扣得其所有之第二級毒品安非他命四包合計含袋重
    二．四公克，經採集其尿液檢驗結果呈甲基安非他命陽性反應，始查悉上情。
二、案經苗栗縣警察局竹南分局報請臺灣苗栗地方法院檢察署檢察官偵查起訴。
    理      由
一、右揭事實，業據被告甲○○於本院審理中坦承不諱，且被告於九十二年一月八日
    淩晨二時三十分許經警查獲時，採集其尿液送驗結果，呈甲基安非他命陽性反應
    等情，有苗栗縣衛生局出具之煙毒尿液檢驗成績書一紙附卷可稽，復有被告所有
    之第二級毒品安非他命四包合計含袋重二．四公克扣案可資佐證，是被告確有施
    用第二級毒品安非他命甚明。而被告前因施用毒品案件，經本院先後二次裁定送
    觀察、勒戒後，均認無繼續施用毒品之傾向，經臺灣苗栗地方法院檢察署檢察官
    檢察官分別於八十八年三月十九日以八十八年度偵字第八五八號、第九二九號及
    八十九年七月三十一日以八十九年度毒偵緝字第三○三號為不起訴處分確定。嗣
    又因三犯施用毒品案件，經本院裁定送強制戒治，並經臺灣苗栗地方法院檢察署
    檢察官檢察官於九十年一月十六日以九十年度毒偵字第九號聲請簡易判決處刑，
    經本院於九十一年七月二日以九十一年度易字第三一號判處有期徒刑八月，嗣經
    上訴台灣高等法院台中分院，經該院於九十一年十月九日以九十一年度上易字第
    一六四七號判決駁回上訴確定在案等情，亦有台灣高等法院被告全國前案紀錄表
    及台灣苗栗地方法院檢察署刑案資料查註紀錄表各一份附卷可稽，是被告上揭自
    白確與事實相符。從而，本件事證明確，被告四犯施用毒品犯行，應堪認定，應
    予依法論科。
二、按安非他命屬於八十七年五月二十日公布之毒品危害防制條例第二條第一項第二
    款規定之第二級毒品。核被告所為，係犯毒品危害防制條例第十條第二項之施用
    第二級毒品罪。被告施用毒品前之持有毒品行為，本應以持有論，惟持有後進而
    施用，其持有之低度行為應被施用之高度行為所吸收，故不再論以持有第二級毒
    品罪。又被告曾於八十八年十一月三十日因違反毒品危害防制條例案件，經本院
    判處有期徒刑十月，嗣經先後上訴台灣高等法院、最高法院，經最高法院於八十
    九年四月二十七日駁回上訴確定，甫於九十一年一月七日執行完畢，有台灣高等
    法院被告全國前案紀錄表一紙附卷可憑，其於有期徒刑執行完畢後，五年內再犯
    本件有期徒刑以上之罪，為累犯，應依刑法第四十七條之規定加重其刑。爰審酌
    被告曾有多次違反麻醉藥品管理條例等犯罪及毒品危害防制條例前科，有臺灣高
    等法院被告全國前案紀錄表一紙在卷可參，顯見其素行不佳，本件施用毒品次數
    僅一次、犯後坦承犯行，知所悔悟，態度良好及檢察官具體求刑有期徒刑十月等
    一切情狀，量處如主文所示之刑，以示懲儆。至扣案之安非他命四包合計含袋重
    二．四公克，係屬被告所有且供其施用乙節，已據被告於本院審理中供明在卷（
    參見本院九十二年五月二十三日審判筆錄第三頁），且屬第二級毒品，爰依毒品
    危害防制條例第十八條第一項前段之規定予以宣告沒收銷燬之。
據上論斷，應依刑事訴訟法第二百九十九條第一項前段，毒品危害防制條例第十條第
二項、第十八條第一項前段，刑法第十一條、第四十七條，判決如主文。
本案經檢察官吳義聰到庭執行職務。
中      華      民      國      九十二      年      六    月      六    日
                                    台灣苗栗地方法院刑事第二庭
                                        法  官  吳  炳  桂
右正本證明與原本無異。
如不服本判決，應於送達後十日內向本院提出上訴狀（須附繕本），上訴於台灣高等
法院台中分院。
                                        書記官  楊  慧  萍
中      華      民      國      九十二      年      六    月      九    日
附錄本判決論罪科刑法條全文：
毒品危害防制條例第十條第二項：
施用第二級毒品者，處三年以下有期徒刑。


司法院資訊處製作；財團法人民間司法改革基金會備份。
